【裁判字號】    91,易,1451
【裁判日期】    920128
【裁判案由】    賭博
【裁判全文】
臺灣屏東地方法院刑事判決                        九十一年度易字第一四五一號
    公  訴  人  臺灣屏東地方法院檢察署檢察官
    被      告  甲○○
    被      告  戊○○
    被      告  己○○
    被      告  丑○○
    被      告  子○○
    被      告  乙○○
    右一被告    葉銘進
    選任辯護人
    被      告  癸○○
    被      告  辛○○
    被      告  丁○○
    被      告  丙○○
    被      告  壬○○
    被      告  庚○○
右列被告因賭博案件，經檢察官聲請簡易處刑（九十年度偵字第四一一九號），本院
潮州簡易庭認不宜以簡易判決處刑，移送本院改依通常程序審理，本院判決如左：
    主  文
甲○○、戊○○、己○○、乙○○、癸○○、壬○○、丑○○、丁○○、辛○○、子
○○、庚○○連續在公眾得出入之場所賭博財物，丑○○處罰金柒仟元，甲○○、戊○○、癸○○，各處罰金陸仟元，己○○、乙○○、壬○○、丁○○、辛○○、子○○、庚○○各處罰金伍仟元，如易服勞役，均以參佰元折算壹日。扣案賭具樸克牌玖
付、象棋（含棋盤）壹付及賭資新台幣六萬四千七百元，均沒收。
丙○○無罪。
    事  實
一、甲○○曾因違反能源管理法案件，經屏東地法方院判處有期徒刑五月，於民國八
    十八年七月二十日執行完畢，戊○○曾因違反能源管理法案件，經屏東地法方院
    判處有期徒刑三月，於八十九年四月二十七日執行完畢，丑○○曾因違反能源管
    理法案件，經屏東地法方院判處有期徒刑五月，於八十九年十二月二十九日執行
    完畢，癸○○曾因違反能源管理法案件，經屏東地法方院判處有期徒刑五月，於
    八十九年六月五日執行完畢，丁○○曾因賭博案件，經屏東地法方院判處有期徒
    刑三月，於八十六年七月七日執行完畢。甲○○、戊○○、己○○、乙○○、癸○○、壬○○、丑○○、丁○○、辛○○、子○○、庚○○等人自九十年二月間
    起，在屏東縣東港鎮○○○路五十五號滿豐加油站休息室之公眾得出入之場所，
    基於概括犯意，連續由甲○○、戊○○、己○○、乙○○、癸○○、壬○○、丑
    ○○等人以樸克牌為賭具，以步步高升（俗稱大老二）方式賭博財物，每局於勝
    方出清時，敗方以每支新台幣（下同）一百元計算輸贏，倘（敗方）手上未出清
    之牌數超過十支時則加倍計算。另丁○○、辛○○、子○○、庚○○則於該段期
    間內，在該處連續以象棋為賭具，以下暗棋之方式賭博財物，每局至少一百元或
    依雙方約定數額計算輸贏。嗣於九十年六月二十七日十七時二十五分許，經台灣
    屏東地方法院檢察署檢察官官帶同警方在上址當場查獲，扣得賭具樸克牌九付、
    象棋（含棋盤）一付及賭檯上賭資六萬四千七百元，另於現場查扣五十三萬六千
    四百五十元、面額十萬元支票一張。
二、案經屏東縣警察局移送台灣屏東地方法院檢察署檢察官偵查起訴。
    理  由
壹、有罪部分
一、右揭事實，業據被告甲○○、戊○○、己○○、癸○○、壬○○於本院坦承不諱
    ，被告乙○○於檢察官偵查中亦坦承曾輸贏一千餘元等語，訊據被告丑○○、子
    ○○、辛○○、丁○○、庚○○則均矢口否認上揭犯行，被告丑○○辯稱：「我
    沒有在那裡賭博過，被告子○○、辛○○、丁○○、庚○○均辯稱：伊等只是下
    棋輸的請吃飯云云。
二、證人蔡其穎於警訊證稱：「自我九十年二月二十日開業，曾見過乙○○、壬○○
    、己○○、甲○○、癸○○、丁○○、戊○○等在我們經營的加油站以樸克牌玩
    大老二輸贏消遣」「（問：乙○○議員在你那兒玩大老二也是有輸贏）答：也有
    ，我曾親眼目睹，但都是小賭」等語，被告乙○○於警訊供稱：「（問：現場賭
    玩之人是何人，有無主持人或有人記帳及把風）答：我只知道有一位丑○○、一
    位戊○○... 」，被告辛○○於警訊供稱：伊與子○○曾多次以一盤暗棋一百元
    的方式賭博財物等語，又被告庚○○於檢察官偵訊中自承：我們輸贏都是請吃東
    西、喝酒，每一餐有時是三、五千元或上萬元等語，被告辛○○、丁○○於檢察
    官偵查中自承僅曾輸贏二、三百元拿去請吃飯等語，則苟雙方僅係以輸贏請吃飯
    娛樂，衡情自無每次輸贏有幾百元及上萬元之差異，被告子○○、辛○○、丁○○、庚○○、丑○○所辯均顯不足採，此外，並有賭具樸克牌九付、象棋（含棋
    盤）一付及賭檯上賭資六萬四千七百元扣案足佐，事證明確，被告甲○○等犯行
    均堪以認定。
三、按屏東縣東港鎮○○○路五十五號滿豐加油站休息室係供不特定之多數人為賭博
    所用，該處即已成為公眾得出入之場所，故核被告甲○○、戊○○、己○○、乙○○、癸○○、壬○○、丑○○、丁○○、辛○○、子○○、庚○○所為，均係
    犯刑法第二百六十六條第一項前段之普通賭博罪；前揭被告等人在上開地址多次
    之賭博財物犯行，手法相同，反覆為之，所犯又係同一犯罪構成要件之罪，顯係
    基於概括犯意所為，均應依連續犯規定以普通賭博一罪論處，並加重其刑。爰審
    酌被告甲○○、戊○○、丑○○、癸○○、丁○○素行較差，此有台灣高等法院
    被告全國前案紀錄表在卷可按，及被告等之素行、犯罪動機、目的、手段、被告
    等之犯行對於社會風氣與治安均有之妨害，犯後態度被告丑○○飾詞諉過等一切
    情狀，爰各酌情量處如主文所示之刑，並均諭知如易服勞役之折算標準。扣案樸
    克牌九付、象棋（含棋盤）一付及賭資六萬四千七百元，各為賭檯上之財物及賭
    博之器具，均依刑法第二百六十六條第二項規定宣告沒收。
四、被告乙○○經合法傳喚，無正當理由不到庭，本院認本件係應科罰金之案件，爰
    不待其陳述逕行判決。
貳、無罪部分：
一、公訴意旨另認：被告丙○○亦於前開時地參與上述賭博行為，因認被告丙○○亦
    涉有刑法第二百六十六條第一項之賭博犯嫌。
二、按犯罪事實應依證據認定之，無證據不得推定其犯罪事實，刑事訴訟法第一百五
    十四條定有明文。再者，認定不利於被告之事實，須依積極證據，茍積極證據不
    足為被告不利事實之認定時，即應為有利於被告之認定，更不必有何有利之證據
    ；又，認定犯罪事實所憑之證據，雖不以直接證據為限，間接證據亦包括在內；
    然而無論為直接證據或間接證據，其為訴訟上之證明，須於通常一般人均不致有
    所懷疑，而得以確信其為真實之程度者，始得據為有罪之認定，此有最高法院三
    十年上字第八一六號、七十六年臺上字第四九八六號刑事判例可資參照。
三、本件公訴意旨認被告丙○○涉有賭博之犯行，無非以被告丙○○亦於查獲時亦於
    上揭賭博場所內且其身上查獲五萬九百五十元，苟未有賭博犯行，何必攜帶如此
    多現金等為其論據。
四、訊據被告丙○○堅決否認有何賭博犯行，辯稱：我那天是要去找曾金茂的等語。
    經查，被告丙○○自警訊中起即均堅決否認有參與當日之賭博，遍查全卷，亦無
    何共犯之供述可為被告丙○○不利之認定，且現場所查獲賭博之人數眾多，則衡
    情位在賭博場所中之人，顯有可能包含正參與賭博之人、已參與賭博而將離開之
    人、正待參加而尚未賭博之人、參觀與好奇看熱鬧之人，被告丙○○所辯尚難認
    有何顯有違常情之處，自難逕以被告身處賭博場所中，且身上帶有現金，即遽認
    其必為正在賭博或已賭博之人，是公訴人認定被告丙○○前述犯嫌所憑之證據，
    即未達通常一般人均不致有所懷疑，而得以確信其為真實之程度，揆諸前揭法條
    及判例，自應為被告丙○○無罪之諭知。
據上論斷，應依刑事訴訟法第二百九十九條第一項前段、第三百零一條第一項、第三
百零六條，刑法第五十六條、第二百六十六條第一項前段、第二項、第四十二條第二
項，罰金罰鍰提高標準條例第一條前段、第二條判決如主文。
中      華      民      國      九十二      年    一    月    二十八    日
                                      臺灣屏東地方法院刑事第四庭
                                          法  官   郭書豪
右正本證明與原本無異。
如不服本判決應於收受本判決後送達後十日內向本院提出上訴書狀，其未敘述上訴理
由者，並得於提起上訴後十日內向本院補提理由書狀（均須按他造當事人之人數附繕
本 ）「切勿逕送上級法院」
                                          書記官   唐淑嫻
中      華      民      國      九十二      年    一    月    二十八    日
附錄法條：
中華民國刑法第二百六十六條
(普通賭博罪與沒收物)
在公共場所或公眾得出入之場所賭博財物者，處一千元以下罰金。但以供人暫時娛樂
之物為賭者，不在此限。
當場賭博之器具與在賭檯或兌換籌碼處之財物，不問屬於犯人與否，沒收之。


司法院資訊處製作；財團法人民間司法改革基金會備份。
